---
title: "Sprawozdanie 1"
author: "Andrzej Miczek & Jakub Laszczyk"
date: "10.10.2023"
output: html_document
---

```{r setup, include=FALSE}
knitr::opts_chunk$set(echo = TRUE)
```

wczytanie bibliotek, 
zamiana zmiennych kategorycznych, standaryzacja oraz bilansowanie danych
```{r}
library(pROC)
library(caret)
dane <- read.csv("C:/Users/kuba/OneDrive/Pulpit/uczenie maszynowe/dane/stroke.csv", sep=";")

#usuwanie brakow danych
sum(sapply(dane, function(x) sum(is.na(x))))
dane <-na.omit(dane)

#zamiana zmiennych kategorycznych 
#gender i evermarried na 0 1 


dummy_data <- dummyVars(~ work_type, data = dane)
dummy_data_transformed <- as.data.frame(predict(dummy_data, newdata = dane))
dane1 <- cbind(dane, dummy_data_transformed)

dummy_data <- dummyVars(~ Residence_type, data = dane1)
dummy_data_transformed <- as.data.frame(predict(dummy_data, newdata = dane1))
dane1 <- cbind(dane1, dummy_data_transformed)

dummy_data <- dummyVars(~ smoking_status, data = dane1)
dummy_data_transformed <- as.data.frame(predict(dummy_data, newdata = dane1))
dane1 <- cbind(dane1, dummy_data_transformed)

dane1$gender <- ifelse(dane1$gender == "Male", 1, 0)
dane1$ever_married <- ifelse(dane1$ever_married == "Yes", 1, 0)
dane1$Stroke <- dane1$stroke

dane1 <- dane1[,-c(6,7,10,11)]
str(dane1)
table(dane1$Stroke)
dane1$Stroke <- factor(dane1$Stroke,levels = c("0", "1"), labels = c("nie", "tak"))
#dane1$Stroke <- factor(dane1$Stroke)
str(dane1)
#bilansowanie danych 
dane1 <- dane1[1:1000,] 
#standaryzacja danych 
scaled_data <- as.data.frame(scale(dane1[,-19]))
scaled_data$Stroke <- dane1$Stroke
```
podział na zbior testowy i treningowy

```{r}
#bez standaryzacji 
set.seed(123)
ind <- sample(2, nrow(dane1), replace = TRUE, prob = c(0.7, 0.3))
train_set <- dane1[ind==1,]
test_set <- dane1[ind==2,]
#ze standaryzacja 
set.seed(123)
ind <- sample(2, nrow(scaled_data), replace = TRUE, prob = c(0.7, 0.3))
train_set2 <- scaled_data[ind==1,]
test_set2 <- scaled_data[ind==2,]
```

## **Zadanie 1. Pytania wstępne** 

**1. W jakim celu dokonuje się podziału zbioru danych na zbiór uczący i testowy? W jaki sposób ten podział powinien zostać wykonany?**

Podziału na zbiór treningowy i testowy dokonuje się w celu trenowania i testowania modelu. Model trenuje się na zbiorze treningowym, w tym etapie dopasowywuje się wartości hiperparametrów, należy zwrócić uwagę na to aby model nie był zbyt dopasowany do danych treningowych co może prowadzić do mniejszej zdolności do generalizacji oraz słabszej predykcji na zbiorze testowym. Odpowiednio wytrenowany model sprawdza się na zbiorze testowym który nie był wcześniej znany dla naszego modelu. Nie ma określonego sposobu na dokonywanie podziału na zbiór testowy i treningowy, najczęściej dokonuje się go w proporcjach 70:30 lub 80:20.

**2. Czym jest macierz błędu?**

Macierz pomyłek utworzona jest  poprzez zestawienie klasy prognozowanej i klasy faktycznie zaobserwowanej w wyniku czego powstają 4 przypadki:

* True-Positive (TP - prawdziwie pozytywne) to przypadki, gdy model przewiduje 
pozytywną klasę, a w rzeczywistości została ona zaobserwowana jako pozytywna.
* True-Negative (TN – prawdziwie negatywna) to przypadki, gdy model 
przewiduje negatywną klasę, a w rzeczywistości została ona zaobserwowana jako 
negatywna.
* False-Positive (FP – fałszywie pozytywna) to przypadki, gdy model przewiduje 
pozytywną klasę, a w rzeczywistości została ona zaobserwowana jako negatywna.
* False-Negative (FN – fałszywie negatywna) to przypadki, gdy model przewiduje 
negatywną klasę, a w rzeczywistości została ona zaobserwowana jako 
pozytywna.


**3. Jaka jest różnica między dokładnością, czułością a specyficznością? Która z tych miar i w jakim przypadku jest ważniejsza. Podać przykłady.**

Na podstawie macierzy pomyłek można utworzyć cztery miary jakości 
klasyfikacji:

* **Czułość** (ang. sensitivity, recall) określana również jako odsetek prawdziwie
pozytywnych (ang. true positive rate, TPR) – mierzy skuteczność modelu 
w przewidywaniu rzeczywiście pozytywnych przypadków spośród wszystkich 
zaobserwowanych pozytywnych przypadków 
𝑇𝑃𝑅 =𝑇𝑃/𝑃=𝑇𝑃/(𝑇𝑃+𝐹𝑁)
 
* **Specyficzność** (ang. specificity, SPC) określana również jako odsetek prawdziwie
negatywnych (ang. true negative rate, TNR) - mierzy skuteczność modelu 
w przewidywaniu rzeczywiście negatywnych przypadków spośród wszystkich 
zaobserwowanych negatywnych przypadków
𝑇𝑁𝑅 = 𝑇𝑁/𝑁=𝑇𝑁/(𝐹𝑃+𝑇𝑁)

* **Dokładność** (ang. accuracy, ACC) - mierzy ona skuteczność modelu 
w identyfikowaniu prawdziwych negatywnych wyników spośród wszystkich 
przewidywanych jako negatywne.
𝐴𝐶𝐶 =(𝑇𝑃+𝑇𝑁)/(𝑃+𝑁)

W zależności od badanego problemu różne miary mogą być najważniejsze, np jeżeli chcemy przewidzieć chorobę serca najważniejszą miarą powinna być czułość dlatego, że priorytetem jest minimalizacja fałszywych negatywnych wyników. Oznacza to, że zależy nam na tym, aby jak najmniej przypadków rzeczywistych chorób serca zostało pominiętych przez model. Dokładność może być najważniejsza w sytuacji kiedy liczy się dla nas jak największa liczba poprawnie sklasyfikowanych przypadków oraz koszty obu błędów są do siebie zbliżone, np w przypadku klasyfikacji typu produktów w sklepie. Może być ona tez myląca w przypadku niezbilansowanego zbioru danych poniewaz jezeli mamy w zbiorze np 80% pozytywnych przypadków, a 20% negatywnych to dokładność 80% wcale nie sugeruje że nasz model dobrze klasyfikuje nowe przypadki, może on równie dobrze klasyfikować wszystkie przypadki jako pozytywne. Na specyficzność zwracamy uwagę jeżeli jest wysoki koszt przypadków fałszywie negatywnych, np w badaniach antydopingowych kiedy fałszywie pozytywny wynik może zniszczyć karierę sportowca.  


## **Zadanie 2. Metoda KNN** 

**1. Jak działa metoda k-najbliższych sąsiadów?**

Metoda k-najbliższych sąsiadów (k-NN, od ang. k-Nearest Neighbors) to prosty i intuicyjny algorytm używany do klasyfikacji i regresji. Algorytm ten opiera się na założeniu, że podobne dane znajdują się blisko siebie w przestrzeni cech. Działa on następująco: W pierwszym kroku algorytmu, dla każdego punktu w zbiorze treningowym, obliczane są odległości między tym punktem a wszystkimi innymi punktami w zbiorze treningowym. Najczęściej używa się miary odległości euklidesowej, choć można stosować inne miary odległości w zależności od rodzaju danych i problemu. Algorytm k-NN wymaga określenia parametru k, który określa liczbę najbliższych sąsiadów branych pod uwagę przy klasyfikacji lub regresji. Wybór k jest ważny, ponieważ wpływa na wydajność i dokładność algorytmu. 
Aby dokonać klasyfikacji, dla nowego punktu, który chcemy sklasyfikować, algorytm identyfikuje k najbliższych sąsiadów tego punktu na podstawie obliczonych odległości. Następnie zlicza, ile z tych sąsiadów należy do każdej klasy. Klasa, która ma największą liczbę sąsiadów, zostaje przypisana nowemu punktowi.

**2. Czym jest k w metodzie KNN? Jak dobrać odpowiednią wartość k?**

W metodzie KNN, "k" oznacza liczbę najbliższych sąsiadów, którzy są brani pod uwagę przy dokonywaniu klasyfikacji lub regresji dla nowego punktu danych. Jest to jeden z najważniejszych hiperparametrów w algorytmie KNN, a jego wybór ma istotny wpływ na wyniki modelu. Można przedstawić kilka czynników, które warto wziąć pod uwagę przy doborze odpowiedniej wartości "k":

**Liczba sąsiadów w stosunku do liczby danych**: W ogólności, im większy zbiór danych, tym większa liczba sąsiadów "k" jest odpowiednia. Dla małych zbiorów danych, mała wartość "k" może działać dobrze, podczas gdy dla dużych zbiorów danych potrzeba większej liczby sąsiadów, aby uzyskać stabilne wyniki.

**Charakterystyka danych**: Warto zwrócić uwagę na rozkład danych i ich strukturę. Jeśli dane są gęsto zagęszczone w przestrzeni cech, mniejsza wartość "k" może być wystarczająca do dokładnej klasyfikacji lub regresji. W przypadku rozproszonych danych większa wartość "k" może być bardziej odpowiednia.

**Overfitting vs. underfitting**: Mała wartość "k" (np. 1 lub 2) może prowadzić do nadmiernego dopasowania (overfitting), gdzie model staje się zbyt wrażliwy na szum w danych i może źle generalizować. Duża wartość "k" może prowadzić do niedopasowania (underfitting), gdzie model jest zbyt uproszczony i nie jest w stanie uchwycić istotnych wzorców w danych. Ważne jest znalezienie zrównoważonej wartości "k", która minimalizuje błąd generalizacji.

**Analiza krzywej walidacyjnej**: Przydatnym narzędziem do doboru odpowiedniej wartości "k" jest analiza krzywej walidacyjnej (validation curve). Możesz przetestować różne wartości "k" i monitorować wydajność modelu na zbiorze walidacyjnym. Na podstawie tych wyników możesz wybrać optymalną wartość "k".

**Reguła pierwiastka z liczby danych**: Jednym z prostych podejść jest wybór wartości "k" jako pierwiastka kwadratowego z liczby danych. Jednakże jest to tylko ogólna wskazówka, a ostateczny wybór zależy od charakterystyki problemu.

**Eksperymentowanie**: Ostateczny wybór wartości "k" może wymagać eksperymentowania i przetestowania różnych wartości. Ważne jest, aby przeprowadzić odpowiednie eksperymenty i ocenić wydajność modelu na zbiorze walidacyjnym.

Podsumowując, wybór odpowiedniej wartości "k" w metodzie k-NN jest problemem hiperparametrycznym i zależy od konkretnego problemu oraz charakterystyki danych. Dobre dostosowanie wartości "k" jest kluczowe dla uzyskania dobrych wyników modelu KNN, dlatego warto poświęcić czas na eksperymenty i analizę.


**3. Czy k powinno być liczbą parzystą, nieparzystą, czy nie ma to znaczenia? Odpowiedź uzasadnić przeprowadzając odpowiednią symulację.**
w ponizszym kodzie zostaly sprawdzone wartosci k z przedziału od 1 do 15, widzimy ze w naszym przypadku wraz ze wzroste k zwieksza sie roc i sensitivity, a zmniejsza sie specyficity. Nie ma znaczenia czy k jest liczba parzysta czy nie. 
```{r}
# K-NN
trControl <- trainControl(method = "repeatedcv", #repeated cross-validation
                          number = 10,  # number of resampling iterations
                          repeats = 3,  # sets of folds to for repeated cross-validation
                          classProbs = TRUE,
                          summaryFunction = twoClassSummary)  # classProbs needed for ROC
set.seed(1234)
fit <- train(Stroke ~ ., 
             data = train_set,
             tuneGrid   = expand.grid(k = 1:15),
             method = "knn",
             tuneLength = 20,
             metric     = "ROC", 
             trControl = trControl,
             preProc = c("center", "scale"))  # necessary task

# Model performance
fit
plot(fit)
varImp(fit)

pred <- predict(fit, newdata = test_set )
confusionMatrix(pred, test_set$Stroke, positive = 'tak' )
```


**4. Czy standaryzacja danych jest wymagana w przypadku wykorzystywania metody k-najbliższych sąsiadów? Dlaczego tak/nie? Zastosować metodę KNN na danych bez standaryzacji i ze standaryzacją. Porównać uzyskane wyniki.**

Standaryzacja danych może mieć wpływ na wydajność algorytmu k-NN, ale nie jest zawsze wymagana. Decyzja o standaryzacji zależy od charakterystyki danych i miary odległości używanej w algorytmie KNN jednak ponieważ kNN opiera się na obliczaniu odległości między punktami, ważne jest, aby nasze funkcje używały spójnej skali. W przeciwnym razie te o mniejszej skali będą dominować, a te o większej skali nie będą miały prawie żadnego wpływu. 

```{r}
# K-NN
trControl <- trainControl(method = "repeatedcv", #repeated cross-validation
                          number = 10,  # number of resampling iterations
                          repeats = 3,  # sets of folds to for repeated cross-validation
                          classProbs = TRUE,
                          summaryFunction = twoClassSummary)  # classProbs needed for ROC
set.seed(1234)
fit <- train(Stroke ~ ., 
             data = train_set2,
             tuneGrid   = expand.grid(k = 1:15),
             method = "knn",
             tuneLength = 20,
             metric     = "ROC", 
             trControl = trControl,
             preProc = c("center", "scale"))  # necessary task

# Model performance
fit
plot(fit)
varImp(fit)

pred <- predict(fit, newdata = test_set2 )
confusionMatrix(pred, test_set2$Stroke, positive = 'tak' )
```
Zostały otrzymane takie same wyniki.


**5. W jaki sposób metoda KNN może zostać wykorzystana do rozwiązania problemu regresji?**

Metoda KNN może być wykorzystana do rozwiązania problemu regresji. Aby przekształcić KNN na algorytm regresji, można zastosować prostą modyfikację. Zamiast przewidywać klasę, metoda k-NN będzie przewidywać numeryczną wartość lub zmienną ciągłą.:Aby przewidzieć wartość regresji dla nowego punktu, można obliczyć średnią (lub ważoną średnią) wartość docelową dla k najbliższych sąsiadów. Innym podejściem jest wybór mediany lub innej statystyki opisowej jako przewidywanej wartości regresji.

**6. Czy wielkość zbioru danych ma znaczenie w przypadku tej metody? Sprawdzić, czy liczba obserwacji wpływa na uzyskiwane wyniki.**
Poniewaz w dane były źle zbilansowane zdecydowalismy sie juz na poczatku na zmniejszenie ilosci obserwacji tak aby otrzymywane wyniki były interpretowalne. 
#zmienic tutaj kod tak zeby sprawdzic kilka roznych ilosci obserwacji z tym ze u nas jak zwiekszymy ilosc obserwacji to wgl nie przewiduje na nie tylko wszystkie przewiduje na tak wiec troche bez sensu 
```{r}
# K-NN
trControl <- trainControl(method = "repeatedcv", #repeated cross-validation
                          number = 10,  # number of resampling iterations
                          repeats = 3,  # sets of folds to for repeated cross-validation
                          classProbs = TRUE,
                          summaryFunction = twoClassSummary)  # classProbs needed for ROC
set.seed(1234)
fit <- train(Stroke ~ ., 
             data = train_set2,
             tuneGrid   = expand.grid(k = 1:15),
             method = "knn",
             tuneLength = 20,
             metric     = "ROC", 
             trControl = trControl,
             preProc = c("center", "scale"))  # necessary task

# Model performance
fit
plot(fit)
varImp(fit)

pred <- predict(fit, newdata = test_set2 )
confusionMatrix(pred, test_set2$Stroke, positive = 'tak' )
```


**7. Czy w metodzie tej można wykorzystać i jeśli tak, to w jaki sposób zmienne kategoryczne?**

Tak można wykorzystać zmienne kategoryczne, ale konieczne jest odpowiednie przetworzenie tych zmiennych, aby mogły być używane w algorytmie KNN. Zmienne kategoryczne, które nie są numeryczne, muszą być przekształcone na format numeryczny, aby mogły być używane do obliczania odległości między punktami danych. Można to zrobić np za pomocą  kodowania one-hot (dummy variables) które przekształca zmienne kategoryczne w zmienne binarne. Po przekształceniu zmiennych kategorycznych na format numeryczny, można je wykorzystać w algorytmie KNN tak samo, jak zmienne numeryczne. Obliczenia odległości między punktami danych uwzględnią teraz również zmienne kategoryczne. Jednakże, warto zaznaczyć, że przy użyciu kodowania one-hot lub innych technik, wprowadza się dodatkowe wymiary do przestrzeni cech, co może prowadzić do zwiększenia wymiarowości danych i wpłynąć na złożoność obliczeniową.

**8. Jakie są zalety i wady tej metody?**

**Zalety metody KNN:**

* Prostota implementacji: KNN jest stosunkowo prostym algorytmem, który jest łatwy do zrozumienia i zaimplementowania. 

* Brak założeń o rozkładzie danych: KNN nie zakłada żadnego konkretnego rozkładu danych ani liniowej zależności między zmiennymi, co oznacza, że może być używany w różnorodnych rodzajach danych.

* Dostosowywanie się do zmieniających się danych: KNN można łatwo dostosować do zmieniających się danych, ponieważ nie wymaga ponownego trenowania całego modelu. Można po prostu przeliczyć odległości między nowymi danymi a danymi treningowymi.

**Wady metody KNN:**

* Duża złożoność obliczeniowa: KNN może być bardzo kosztowny obliczeniowo, zwłaszcza w przypadku dużych zbiorów danych, ponieważ wymaga obliczenia odległości między wszystkimi punktami danych.

* Czułość na wymiarowość danych: W miarę zwiększania liczby cech (wymiarów) danych, algorytm staje się mniej efektywny i może dojść do problemu przekleństwa wymiarowości (curse of dimensionality), co może pogorszyć wydajność modelu.

* Wpływ szumu i outlierów: KNN jest wrażliwy na obserwacje odstające (outliers) i szum w danych, ponieważ opiera się na odległościach. Jedna lub kilka odstających obserwacji może wpłynąć na wyniki.

* Wpływ wyboru parametru k: Wybór odpowiedniej wartości parametru "k" (liczba sąsiadów) jest kluczowy, i nie istnieje jedna "najlepsza" wartość "k" dla wszystkich problemów. Niewłaściwy wybór "k" może prowadzić do nadmiernego dopasowania lub niedopasowania.

* Kategoryczne i brakujące dane: Obsługa zmiennych kategorycznych i brakujących danych w KNN może być trudniejsza i wymaga specjalnych technik przekształcania i imputacji danych.



## **Zadanie 3. Metoda KKNN** 

**1. Co odróżnia metodę KKNN od metody KNN?**

Metoda KKNN, w odróżnieniu od tradycyjnej metody KNN, zmienia podejście do uwzględniania sąsiadów przy dokonywaniu prognoz. W KNN wszyscy sąsiedzi mają jednakową wagę niezależnie od odległości, co oznacza, że każdy ma równy wpływ na wynik. Natomiast w KKNN każdemu z k najbliższych sąsiadów można przypisać indywidualną wagę, która może być dostosowana na podstawie różnych czynników, takich jak odległość czy jakość sąsiada. Sąsiedzi z wyższymi wagami mają większy wpływ na prognozę, a ci z niższymi - mniejszy lub żaden wpływ.

**2. Czy w metodzie tej występują ograniczenia dotyczące wyboru wartości k?**

Ograniczenia dotyczące wyboru wartości k w metodzie KKNN i tradycyjnej metodzie KNN) są podobne w pewnym sensie, ale istnieją również pewne różnice związane z uwzględnianiem wag sąsiadów w KKNN - wartość k nadal określa liczbę sąsiadów branych pod uwagę, ale każdemu sąsiadowi przypisuje się indywidualną wagę, co oznacza, że różni sąsiedzi mogą mieć różny wpływ na wynik prognozy. Dla różnych zbiorów danych i problemów może istnieć różna optymalna wartość k, dlatego wartości te należy dostosować do konkretnego przypadku.

**3. Czy wielkość zbioru danych ma znaczenie w przypadku tej metody? Sprawdzić, czy liczba obserwacji wpływa na uzyskiwane wyniki.**
#tak samo sprawdzic dla roznej liczby obserwacji 
```{r}
trControl <- trainControl(method = "repeatedcv", #repeated cross-validation
                          number = 10,  # number of resampling iterations
                          repeats = 1,  # sets of folds to for repeated cross-validation
                          classProbs = TRUE,
                          summaryFunction = twoClassSummary)  # classProbs needed for ROC
#kknn
fit <- train(Stroke ~ ., 
             data = train_set,
             method = "kknn",
             tuneLength = 5,
             metric     = "ROC", 
             trControl = trControl,
             preProc = c("center", "scale"))  # necessary task


fit
plot(fit)
varImp(fit)

pred <- predict(fit, newdata = test_set )
confusionMatrix(pred, test_set$Stroke, positive = 'tak' )
```



## **Zadanie 4. Regresja logistyczna** 

**1. Jakie są założenie regresji logistycznej?**


**2. Jak metoda ta radzi sobie ze zmiennymi kategorycznymi?**


**3. Czy w przypadku regresji logistycznej konieczna jest standaryzacja danych? Zastosować tę metodę na danych bez standaryzacji i ze standaryzacją. Porównać uzyskane wyniki.**
bez standaryzacji
```{r}
#regresja logisyczna 
formula <- Stroke~.
model <- glm(formula , data = train_set, family = binomial)

#predykcja na zbiorze testowym
predictions <- predict(model, test_set, type = 'response')

#zamiana prawdopodobienstwa na 0 i 1 
predicted_classes <- ifelse(predictions >= 0.5, 'tak' , 'nie')
predicted_classes <- as.factor(predicted_classes)
confusionMatrix(predicted_classes, test_set$Stroke, positive = 'tak' )
summary(model)
```

ze standaryzacja 
```{r}
#regresja logisyczna 
formula <- Stroke~.
model <- glm(formula , data = train_set2, family = binomial)

#predykcja na zbiorze testowym
predictions <- predict(model, test_set2, type = 'response')

#zamiana prawdopodobienstwa na 0 i 1 
predicted_classes <- ifelse(predictions >= 0.5, 'tak' , 'nie')
predicted_classes <- as.factor(predicted_classes)
confusionMatrix(predicted_classes, test_set2$Stroke, positive = 'tak' )
```
otrzymano takie same wyniki w obu przypadkach 


**4. Czy wartości odstające mają wpływ na uzyskiwane tą metodą wyniki? Zweryfikować to budując modele w oparciu o różne zestawy danych wejściowych (z wartościami i bez wartości odstających).** 

```{r}
#ponizszy kod sluzy do usuwania obserwacji odstajacych ze zbioru danych

# Funkcja do wykrywania wartości odstających na podstawie IQR
detect_outliers_iqr <- function(series) {
  Q1 <- quantile(series, 0.25, na.rm = TRUE)
  Q3 <- quantile(series, 0.75, na.rm = TRUE)
  IQR <- Q3 - Q1
  lower_bound <- Q1 - 1.5 * IQR
  upper_bound <- Q3 + 1.5 * IQR
  outliers <- (series < lower_bound) | (series > upper_bound)
  return(outliers)
}

# Funkcja do wykrywania wartości odstających na podstawie odchylenia standardowego
detect_outliers_std <- function(series, n_std = 3) {
  mean_val <- mean(series, na.rm = TRUE)
  std_val <- sd(series, na.rm = TRUE)
  lower_bound <- mean_val - n_std * std_val
  upper_bound <- mean_val + n_std * std_val
  outliers <- (series < lower_bound) | (series > upper_bound)
  return(outliers)
}

remove_outliers <- function(data, method = "IQR") {
  if (method == "IQR") {
    outliers <- apply(data, 2, detect_outliers_iqr)
  } else if (method == "STD") {
    outliers <- apply(data, 2, detect_outliers_std)
  } else {
    stop("Nieznana metoda. Wprowadź 'IQR' lub 'STD'.")
  }
  
  # Usuwanie obserwacji odstających ze zbioru danych
  data_cleaned <- data
  data_cleaned[outliers] <- NA
  data_cleaned <- na.omit(data_cleaned)
  
  return(data_cleaned)
}

# Wykrywanie obserwacji odstających i usuwanie ich na podstawie wybranej metody
kolumny_do_usuniecia_odstajacych <- dane1[, c(2, 6, 7)]

# Usuń obserwacje odstające tylko z wybranych kolumn
kolumny_po_usunieciu_iqr <- remove_outliers(kolumny_do_usuniecia_odstajacych, method = "IQR")

dane_po_usunieciu_iqr <- dane1[rownames(kolumny_po_usunieciu_iqr), ]
table(dane_po_usunieciu_iqr$Stroke)

#bez standaryzacji 
set.seed(123)
ind <- sample(2, nrow(dane_po_usunieciu_iqr), replace = TRUE, prob = c(0.7, 0.3))
train_set3 <- dane_po_usunieciu_iqr[ind==1,]
test_set3 <- dane_po_usunieciu_iqr[ind==2,]



#regresja logisyczna 
formula <- Stroke~.
model <- glm(formula , data = train_set3, family = binomial)

#predykcja na zbiorze testowym
predictions <- predict(model, test_set3, type = 'response')

#zamiana prawdopodobienstwa na 0 i 1 
predicted_classes <- ifelse(predictions >= 0.5, 'tak' , 'nie')
predicted_classes <- as.factor(predicted_classes)
confusionMatrix(predicted_classes, test_set3$Stroke, positive = 'tak' )


```
zostały usuniete wszystkie obserwacje ze zmienna objasniana rowna 1 wiec budowanie modelu nie ma sensu. 


**5. W jaki sposób należy interpretować wyniki (wartości parametrów) uzyskiwane w regresji logistycznej? Zinterpretować wartości parametrów uzyskane podczas budowy modelu regresji logistycznej.**



## **Zadanie 5. Krzywa ROC i wartość AUC** 

**1. Co to jest próg odcięcia?**


**2. Co to jest krzywa ROC i wartość AUC? W jaki sposób są one tworzone/obliczane?**


**3. Zaprezentować krzywą ROC dla modeli: KNN i regresji logistycznej. Porównać je ze sobą.**
```{r}
# K-NN
trControl <- trainControl(method = "repeatedcv", #repeated cross-validation
                          number = 10,  # number of resampling iterations
                          repeats = 3,  # sets of folds to for repeated cross-validation
                          classProbs = TRUE,
                          summaryFunction = twoClassSummary)  # classProbs needed for ROC
set.seed(1234)
fit <- train(Stroke ~ ., 
             data = train_set,
             tuneGrid   = expand.grid(k = 1:20),
             method = "knn",
             tuneLength = 20,
             metric     = "ROC", 
             trControl = trControl,
             preProc = c("center", "scale"))  # necessary task

pred <- predict(fit, newdata = test_set )
confusionMatrix(pred, test_set$Stroke, positive = 'tak' )

#wykres roc i auc 
pred <- predict(fit, newdata = test_set, type = 'prob')[,2]
roc_obj <- roc(test_set$Stroke, pred)
auc <- round(auc(test_set$Stroke, pred),4)

# Rysowanie krzywej ROC
ggroc(roc_obj,colour = 'steelblue',size=2,legacy.axes = TRUE) +
  geom_abline(linetype = "dashed") +
  theme(panel.border = element_rect(color = 'black',fill = NA,size = 1),
        panel.background = element_rect(fill='gray95'),
        plot.background = element_rect(color = 'black', size = 1) 
  )+
  ggtitle(paste0('Krzywa ROC ', '(AUC = ', auc, ')')) +
  labs(x = "1 - Swoistość",
       y = "Swoistość")


#regresja logisyczna 
formula <- Stroke~.
model <- glm(formula , data = train_set, family = binomial)

# Dokonaj predykcji na zbiorze testowym
predictions <- predict(model, test_set, type = 'response')

# Przekształć wyniki na formę binarną (0 lub 1)
predicted_classes <- ifelse(predictions >= 0.5, 'tak','nie')
predicted_classes <- as.factor(predicted_classes)
confusionMatrix(predicted_classes, test_set$Stroke, positive = 'tak' )

#wykres roc i auc 
#do wykresu
roc_obj <- roc(test_set$Stroke, predictions)
auc <- round(auc(test_set$Stroke, predictions),4)

# Rysowanie krzywej ROC
ggroc(roc_obj,colour = 'steelblue',size=2,legacy.axes = TRUE) +
  geom_abline(linetype = "dashed") +
  theme(panel.border = element_rect(color = 'black',fill = NA,size = 1),
        panel.background = element_rect(fill='gray95'),
        plot.background = element_rect(color = 'black', size = 1) 
  )+
  ggtitle(paste0('Krzywa ROC ', '(AUC = ', auc, ')')) +
  labs(x = "1 - Swoistość",
       y = "Swoistość")
```


















